臺灣桃園地方法院刑事判決　　　　　　　95年度易字第1683號
公　訴　人　臺灣桃園地方法院檢察署檢察官
被　　　告　甲○○
上列被告因違反電子遊戲場業管理條例等案件，經檢察官提起公
訴（95年度偵字第13401 、13991 號），被告於本院準備程序進
行中，就被訴事實為有罪之陳述，經本院告知簡式審判程序意旨
，並聽取公訴人及被告之意見後，本院合議庭裁定依簡式審判程
序審理，本院判決如下：
    主  文
甲○○共同連續違反未依電子遊戲場業管理條例規定辦理營利事
業登記者，不得經營電子遊戲場業之規定，累犯，處有期徒刑陸
月，如易科罰金，以銀元參佰元即新臺幣玖佰元折算壹日。扣案
如附表所示之物均沒收。
    事  實
一、甲○○前因重利案件，經本院以88年度桃簡字第811 號判決
    判處有期徒刑4 月確定，甫於民國90年3 月6 日易科罰金執
    行完畢；仍不知悔改，明知其與真實姓名、年籍不詳綽號「
    台茂」（附表編號1 至3 ，登記名義人為不知情之林修平）
    及某不詳之「施明達」（附表編號4） 之成年男子所共同經
    營位於附表所示地點之各該商店，均未依電子遊戲場業管理
    條例規定，向主管機關申請電子遊戲場業營利事業登記，不
    得經營電子遊戲場業，竟與「台茂」、「施明達」共同基於
    經營電子遊戲場業及與不特定人賭博之概括犯意聯絡，另與
    康奕惟（另案由檢察官偵辦中）、林青炎及吳尚緯（均已由
    檢察官為職權不起訴處分）等店員，就該賭博概括犯意有共
    同之意思聯絡，而由甲○○未依規定辦理營利事業登記，於
    附表所示之起迄時間，在該等商店之公眾得出入場所內，擺
    放各該電子遊戲機，供不特定人把玩而多次經營電子遊戲場
    業，並以此等機台作為賭博機具，賭客以新臺幣（下同）10
    元兌換代幣1 枚後，投入機台與之對賭，押注所得分數可兌
    （退）換等值現金，並由甲○○或康奕惟等店員負責替客人
    兌換代幣、現金，而以此方式連續與不特定之賭客賭博財物
    數次。嗣為警分別於附表所示時間、地點查獲，並扣得如附
    表所示之賭博機台（含IC板）及在機台內或櫃台中扣得之現
    金及代幣等賭資。
二、案經桃園縣政府警察局八德分局報請臺灣桃園地方法院檢察
    署檢察官暨檢察官自動檢舉偵查起訴。
　　理  由
一、程序部分：本件被告甲○○所犯係死刑、無期徒刑或最輕本
    刑為3 年以上有期徒刑以外之罪，其於準備程序中就被訴事
    實為有罪之陳述，經本院告知簡式審判程序之旨，並聽取當
    事人意見後，經本院合議庭依刑事訴訟法第273 條之一第1
    項規定裁定由受命法官獨任進行簡式審判程序，合先敘明。
二、上開事實，業據被告於本院準備及審理程序中坦承不諱，核
    與證人林修平、康奕惟、林青炎、吳尚緯、張瑞婷、林家洲
    、桑旭凱等人於警詢或偵查中之證詞大致相符，並有如附表
    所示之扣案物為憑，且有營利事業登記證、搜索扣押筆錄、
    臨檢紀錄表、查獲照片等件在卷可稽，雖被告於偵訊中多所
    否認，然其業於本院準備程序中自承其偵訊中所述並不實在
    ，參酌上開卷內之各證據方法，均可佐證其於本院所為之自
    白當係實情，是本案已足認被告上開任意性自白與事實相符
    而可採信，事證明確，其犯行堪以認定，自應依法論科。
三、法律適用：
  (一)按修正後刑法第2 條第1 項暨第35條之規定，係規範行為後
    法律變更所生新舊法比較適用之準據法暨刑之重輕之基本原
    則，於新法施行後，應適用新法第2 條第1 項及第35條之規
    定；比較新舊法時，亦應就罪刑有關之共犯、未遂犯、想像
    競合犯、牽連犯、連續犯、結合犯，以及累犯加重、自首減
    輕暨其他法定加減原因（如身分加減）與加減例等一切情形
    ，綜其全部罪刑之結果而為比較並整體適用，不能割裂而分
    別適用有利益之條文（最高法院95年第8 次刑庭會議決議及
    27上字第2615號判例參照）。
  (二)查被告行為後，罰金刑之計算單位及處罰、連續犯、牽連犯
    、易科罰金之折算標準等規定，均有修正：
    1.罰金刑之計算單位及處罰部分：
      刑法第33條第5 款業於94年2 月2 日修正公布，並自95年
      7 月1 日起施行；修正前刑法第33條第5 款規定「罰金：
      1 元以上。」再依罰金罰鍰提高標準條例第1 條提高10倍
      為銀元10元即新臺幣30元以上；修正後刑法第33條第5 款
      規定「罰金：新臺幣1,000 元以上，以百元計算之。」。
      另95年6 月14日修正公布刑法施行法第1 條之1 規定：「
      中華民國94年1 月7 日刑法修正施行後，刑法分則編所定
      罰金之貨幣單位為新臺幣。94年1 月7 日刑法修正時，刑
      法分則編未修正之條文定有罰金者，自94年1 月7 日刑法
      修正施行後，就其所定數額提高為30倍。但72年6 月26日
      至94年1 月7 日新增或修正之條文，就其所定數額提高為
      3 倍。」現行刑法中，有關於罰金刑之計算單位及處罰之
      規定已有修正，自屬法律變更。
    2.連續犯與牽連犯之部分：
      刑法第56條連續犯之規定，業已於94年1 月7 日刪除，並
      於94年2 月2 日公布，95年7 月1 日施行；新法刪除第56
      條連續犯「以一罪論並加重其刑」之規定，此涉及被告犯
      罪之成立及所犯罪數，自屬法律變更。另刑法第55條牽連
      犯之規定亦刪除之，此亦係法律變更。
    3.易科罰金之折算標準之部分：
      刑法第41條第1 項業於94年1 月7 日修正公布，並於95年
      7 月1 日施行，修正前刑法第41條第1 項前段規定：「犯
      最重本刑為5 年以下有期徒刑以下之刑之罪，而受6 個月
      以下有期徒刑或拘役之宣告，因身體、教育、職業、家庭
      之關係或其他正當事由，執行顯有困難者，得以1 元以上
      3 元以下折算一日，易科罰金。」又被告行為時之易科罰
      金折算標準，修正前罰金罰鍰提高標準條例第2 條前段（
      現已刪除）規定，就其原定數額提高為100 倍折算1 日，
      則本件被告行為時之易科罰金折算標準，應以銀元300 元
      即新臺幣900 元折算1 日；修正後刑法第41條第1 項前段
      則規定：「犯最重本刑為5 年以下有期徒刑以下之刑之罪
      ，而受6 個月以下有期徒刑或拘役之宣告者，得以新臺幣
      1,000 元、2,000 元或3,000 元折算1 日，易科罰金。」
      ；此項修正屬科刑規範事項之變更，其折算標準為裁判時
      所應諭知，亦屬法律變更。
  (三)綜合上述各條文修正前、後之比較，罰金刑之最低度限制為
    修正前之規定有利，被告所為（詳下述）依修正後之規定需
    論以數罪併罰，顯較修正前連續犯及牽連犯論以1 罪之規定
    不利；故比較結果，應依修正後刑法第2 條第1 項前段規定
    ，適用上開各該行為時法。至於易科罰金之折算標準，亦係
    修正前之銀元300 元折算1 日為有利，同此之理，亦應依該
    修正前之規定諭知折算標準。
  (四)另刑法第28條共同正犯之規定雖亦有修正（由2 人以上共同
    「實施」犯罪之行為，修正為共同「實行」犯罪之行為，排
    除預備犯及陰謀犯之處罰），然被告所為，無論依修正前或
    後之規定，均構成共同正犯，新舊法之修正內容，對被告並
    無「有利或不利」之影響，即無比較適用之問題，此並非刑
    法第2 條所稱之「法律變更」，應逕行適用裁判時之新法（
    最高法院95年度台上字第5589、5599、5669號等判決意旨參
    照）。又刑法第47條累犯之規定雖亦有修正，然被告無論依
    修正前或後之規定，均構成累犯，新舊法在「處罰之輕重」
    上相同，即無比較適用之問題，此亦非刑法第2 條所稱之「
    法律變更」，應逕行適用裁判時之修正後刑法第47條第1 項
    之規定（最高法院95年11月7 日之95年第21次刑庭會議決議
    紀錄、95年度台上字第5589號判決意旨供參）。
  (五)被告違反電子遊戲場業管理條例第15條未依該條例規定辦理
    營利事業登記者，不得經營電子遊戲場業之規定，未依規定
    辦理營利事業登記，而經營電子遊戲場業，核其所為，係犯
    同條例第22條之罪；其違反規定，於附表所示期間內，在同
    一地點持續經營電子遊戲場業務，本即為繼續反覆執行其業
    務行為接續之動作，只論以1 罪。又被告在附表各該公眾得
    出入之商店，擺設附表所示之電動賭博機具與人賭博財物，
    係犯刑法第266 條第1 項前段之賭博罪。
  (六)被告與「台茂」、「施明達」2 人，各自就其等違規經營電
    子遊戲場業之犯行，暨被告與康奕惟、林青炎、吳尚緯等店
    員，就各該商店前後多次賭博犯行，均各有犯意聯絡及行為
    分擔，均為共同正犯。被告多次違規經營電子遊戲場業及賭
    博之犯行，時間緊接、方法類似、各觸犯構成要件相同之罪
    名，顯均係基於概括犯意反覆為之，為連續犯，依修正前刑
    法第56條，應論以1 罪並加重其刑。被告所犯上開2 罪有方
    法、目的之牽連關係，依修正前刑法第55條後段規定，應從
    1 重依違反電子遊戲場業管理條例之罪處斷。另被告前因重
    利案件，經本院以88年度桃簡字第811 號判決判處有期徒刑
    4 月確定，於90年3 月6 日易科罰金執行完畢，此有臺灣高
    等法院被告前案紀錄表1 件在卷可稽，其於5 年之內，故意
    再犯有期徒刑以上之罪，為累犯，應依修正後刑法第47條第
    1 項之規定加重其刑；並依法遞加重其刑。
  (七)爰審酌被告多次於公眾得出入之場所擺設數台電子遊戲機台
    與人賭博財物，對社會風氣及經濟秩序有不良影響，犯後雖
    一度否認犯行，但仍於本院初次行準備程序時即坦承全部犯
    行，顯見其尚知悔悟，犯後態度尚可，暨其素行、生活狀況
    、犯罪之動機、目的、手段等一切情狀，認檢察官具體求處
    之有期徒刑10月尚嫌過重，故量處如主文所示之刑，並諭知
    易科罰金之折算標準。
  (八)又刑法第38條沒收之規定亦於94年1 月7 日修正公布，並於
    95年7 月1 日施行，按從刑附屬主刑，除法律有特別規定外
    ，依主刑所適用之法律（最高法院95年第8 次刑庭會議決議
    參照）；查沒收為從刑之一種，本件依修正後刑法第2 條第
    1 項之規定就主刑比較結果，應適用行為時（即修正前）之
    法律，已如前述，依從刑附屬於主刑之原則，自不得就新舊
    法予以割裂適用，應一律適用行為時（即修正前）之法律；
    查扣案如附表所示之各該電動賭博機具電子遊戲機（含其內
    IC板，詳如各欄之部分），於查獲時均插電營業中，均係
    當場賭博之器具，而扣案之賭資（含現金及代幣，詳如各欄
    之部分），均係於上開電子賭博機台內及櫃臺處扣得，分
    係在賭檯及兌換籌碼處之財物，均應依刑法第266 條第2 項
    宣告沒收；其餘扣案物（詳如各欄之部分），均係供被告
    與共同正犯「台茂」經營電子遊戲場業及賭博犯罪所用之物
    ，且為被告與「台茂」所有，此業經被告供陳在卷，爰依修
    正前刑法第38條第1 項第2 款併予宣告沒收。
據上論斷，應依刑事訴訟法第273 條之1 第1 項、第299 條第1
項前段，電子遊戲場業管理條例第22條，修正後刑法第11條前段
、第2 條第1 項前段、第28條、第47條第1 項，刑法第266 條第
1 項前段、第2 項，修正前刑法第56條、第55條、第41條第1 項
前段、第38條第1 項第2 款，刑法施行法第1 條之1 第1 項、第
2 項前段，修正前罰金罰鍰提高標準條例第2 條，判決如主文。
本案經檢察官柯怡如到庭執行職務。
中　　華　　民　　國　　96　　年　　2 　　月　　12　　日
                  刑事第五庭    法　官　吳勇毅
上正本證明與原本無異。
如不服本判決，應於判決送達後10日內向本院提出上訴狀（應附
繕本），上訴於臺灣高等法院。
                                書記官  陳奕珽
中　　華　　民　　國　　96　　年　　2 　　月　　12　　日
附錄論罪科刑條文：
電子遊戲場業管理條例第15條
未依本條例規定辦理營利事業登記者，不得經營電子遊戲場業。
電子遊戲場業管理條例第22條
違反第十五條規定者，處行為人一年以下有期徒刑、拘役或科或
併科新台幣五十萬元以上二百五十萬元以下罰金。
刑法第266 條
在公共場所或公眾得出入之場所賭博財物者，處一千元以下罰金
罰金已提高為十倍）。但以供人暫時娛樂之物為賭者，不在此限
。
當場賭博之器具與在賭檯或兌換籌碼處之財物，不問屬於犯人與
否，沒收。
附表：
┌──┬──────┬──────┬─────┬─────────┬─────┐
│編號│犯罪起迄時間│  犯罪地點  │查獲時間  │扣案物品          │偵查卷宗  │
│    │            │（商店位置）│（店名）  │                  │（店員）  │
├──┼──────┼──────┼─────┼─────────┼─────┤
│ 1  │94年4月間某 │桃園縣桃園市│(一)        │超級大舞台3臺、 │94偵11716 │
│    │日至94年6月 │漢中街224號 │94年5月18 │  麻將電玩機檯1 臺│號        │
│    │24日        │            │日凌晨3 時│  賽馬電玩機檯1 臺│          │
│    │            │            │30分許    │  彈珠台2臺（共7臺│康奕惟：  │
│    │            │            │          │  ，共含IC板7片） │偵辦中    │
│    │            │            │大家超商（│代幣260枚       │          │
│    │            │            │幼人商行）│                  │林青炎（原│
│    │            │            │          │                  │名林俊雄）│
│    │            │            │          │                  │：職權不起│
│    │            │            │          │                  │  訴處分  │
│    │            │            ├─────┼─────────┼─────┤
│    │            │            │(二)        │超級大舞台3臺、 │94偵13903 │
│    │            │            │94年6月24 │  麻將台1 臺、賽馬│號        │
│    │            │            │日凌晨0 時│  臺1 臺、彈珠台1 │          │
│    │            │            │許        │  臺（共6 臺、共含│康奕惟：  │
│    │            │            │          │  IC板6 片）      │偵辦中    │
│    │            │            │幼人超商（│代幣530 枚（起訴│          │
│    │            │            │幼人商行）│  書誤載為30枚）  │吳尚緯（原│
│    │            │            │          │機檯交班表3 張、│名吳清堯）│
│    │            │            │          │  電子斷電遙控器1 │：職權不起│
│    │            │            │          │  個              │  訴處分  │
├──┼──────┼──────┼─────┼─────────┼─────┤
│ 2  │94年3月1日起│桃園縣中壢市│94年6月17 │滿貫金牌機檯1 臺│95偵397號 │
│    │至94年6月17 │長興街15號1 │日下午4 時│  、超級大舞台機檯│          │
│    │日止        │樓          │40分許    │  2 臺、樂透大富翁│          │
│    │            │            │          │  機1 臺、動物奇觀│          │
│    │            │            │我家便利超│  二代電玩機檯1 臺│          │
│    │            │            │商店（宗來│ （共5臺，含IC板5 │          │
│    │            │            │商行）    │  片）            │          │
│    │            │            │          │代幣460枚       │          │
│    │            │            │          │報表2張、班卡2張│          │
│    │            │            │          │  、寄分卡60張    │張瑞婷    │
├──┼──────┼──────┼─────┼─────────┼─────┤
│ 3  │94年6月1日起│桃園縣龜山鄉│(一)        │超級大舞台（小瑪│95偵1693號│
│    │至94年7月13 │山頂村明興街│94年6月29 │  莉）2 臺、樂透大│          │
│    │日止        │118號       │日凌晨0 時│  富翁（小瑪莉）1 │          │
│    │            │            │40分許    │  臺、麻將台（滿貫│          │
│    │            │            │          │  大亨1 臺、水果盤│          │
│    │            │            │安力商行商│  連線1 臺、賽馬機│          │
│    │            │            │店        │  檯1 臺（共6 臺，│          │
│    │            │            │          │  共含IC板6 片）  │          │
│    │            │            │          │賭資5,200元、代 │林家洲：  │
│    │            │            │          │  幣25,000 枚     │不起訴處分│
│    │            │            ├─────┼─────────┼─────┤
│    │            │            │(二)        │滿貫金牌（麻將台│94偵13176 │
│    │            │            │94年7月13 │  ）1臺（含IC板1片│號        │
│    │            │            │日凌晨0 時│  ）              │          │
│    │            │            │10分許    │代幣118枚       │          │
│    │            │            │          │                  │桑旭凱：  │
│    │            │            │安力商行  │                  │不起訴處分│
├──┼──────┼──────┼─────┼─────────┼─────┤
│ 4  │95年4 月1 日│桃園縣八德市│95年6月14 │金歡禧販賣機1 臺│95偵13991 │
│    │起至95年6 月│新興路14號2 │日下午2 時│  、大滿貫1 臺、大│號        │
│    │14 日止     │樓          │20分許    │  舞台2臺、777金美│          │
│    │            │            │          │  滿1臺（共5臺，共│          │
│    │            │            │巨人超商  │  含IC板6片）     │          │
│    │            │            │          │代幣675枚       │（無）    │
└──┴──────┴──────┴─────┴─────────┴─────┘
